# 生长周期在一年以内的生产性生物资产如何会计处理及列报

提问人：lly747 时间：2022-05-18 14:29:21
请教陈版，生长周期在一年以内的生产性生物资产如何进行会计处理及列报？
最近遇到一家西红柿种植的公司，植株的生长周期在 10 个月左右（含未成熟期间），植株本身符合生产性生物资产的定义，但因为其生长周期的限制（ 1 年以内）导致其不符合长期资产的定义，请问应当如何处理，有何依据或类似案例，谢谢！

回答人：chenyiwei
可参考：《中审众环研究 2020 》之“问题1-5-4（产蛋期不超过 1 年的蛋鸡是否作为生产性生物资产）”。